# 紧急求助陈版主，长期股权投资转到划分为持有待售的资产及内利转回事宜。

提问人：caizhongfu888 时间：2017-04-06 17:31:38
A公司（国有独资公司）计划出售对B公司的全部股权，B公司为A公司的控股子公司，截止 2016 年 12 月 31 日，购买方已将保证金打入A公司账户，A公司出售股权的内部审批已全部通过并上报国资委申请批复，批复文件在 2016 年 12 月 31 日之后出具审计报告日前下达，挂牌成交在出具审计报告日后。在这种情况下，请问： 1 、 A公司20 16年将对B公司的长期股权投资转到划分为持有待售的资产是否合适（A公司 2016 年合并报表只合并了B公司的损益表，未合并期末资产负债表）？ 2 、 在假设将对B公司的长期股权投资转到划分为持有待售的资产符合企业会计准则的前提下，A公司 2016 年合并报表中存在的以前年度抵消的B公司在建工程的内含委贷利息是否可以在合并报表层面确认当期损益？

回答人：chenyiwei
截至 2016 年末，国资委的批准手续尚未完成，也没有正式挂牌成交，因此 2016 年末不满足确认为持有待售的条件，应当正常纳入合并，但可以作为资产负债表日后非调整事项，披露截至财务报表批准报出日为止的处置最新进展情况。

提问人：woshishandongre 时间：2017-04-07 07:29:06
请问陈版，保证金已交，可否理解为不可撤销合同？审计报告日前国资批复已收到，结合保证金也收到，交易会进行了，是不已满足报表日 1 年内的条件，理解是符合分类为持有待售资产，哪个重要要件影响分类呢？谢谢

回答人：chenyiwei
不可以这样理解。另外仍在正常使用的固定资产是不可以转入持有待售的。

提问人：呼叫帮助 时间：2017-04-18 12:09:28
正常使用的固定资产是不可以转入持有待售的，但是我们在实务中是对于企业将相关资产转到持有待售资产科目核算，我们一定要审查次资产必须满足待售的资产已经不再正常使用了，否则就不能划分到持有待售的资产核算？

回答人：chenyiwei
正常使用中的资产是不可能按照当前状态出售的，所以正常使用中的固定资产不能作为持有待售。另外将正常使用中的固定资产作为持有待售还会导致少提折旧。

提问人：呼叫帮助 时间：2017-04-21 10:32:51
这几天我在思考您的回复， 正常使用中的资产是不可能按照当前状态出售的，所以正常使用中的固定资产不能作为持有待售。我查找了下 2010 版准则讲解，三、持有待售的固定资产 同时满足下列条件的非流动资产应当划分为持有待售： 一是企业已经就处置该非流动资产作出决议； 二是企业已经与受让方签订了不可撤销的转让协议； 三是该项转让将在一年内完成。 您在回复中说，正常使用中的资产是不可能按照当前状态出售的，所以正常使用中的固定资产不能作为持有待售。请问作为持有待售的资产是需要按照什么状态才可以作为持有待售的固定资产核算？

回答人：chenyiwei
2010 版讲解对持有待售的讲解已经过时。自用固定资产必须到停止正常使用后才能作为持有待售。